NGEUKAM KOUE MAPOH Stéphane

Full Stack Developper-04 années d'expériences

Téléphone: +237 698 49 76 39 Email: stephanengeukam@gmail.com Status: Marié

PROFIL: Full Stack Developper rationnel, avec un raisonnement critique, ayant 4 années d'expériences dans l'amélioration des opérations pour les entreprises grâce à des solutions de systèmes d'information associées à la croissance et à l'amélioration de l'efficacité vers la conception de nouveaux systèmes. Innovateur qualifié reconnu pour ses recommandations de nouvelles technologies que ce soit pour améliorer les systèmes existants ou introduire des nouveaux systèmes.

COMPETENCES:

Compétences solides en analyse et conception logicielle : MERISE avec Analyse SI et UML avec Power Design

Très bonne compétence en POO (Programmation Orienté Objet)

Savoir-faire dans le développement d'application

Systèmes de gestion de base de données : MySQL, Oracle 12c, PostgreSQL, Sybase, SQL Server

Systèmes d'exploitation : Debian 9, Ubuntu, CentOS 7, Windows server 2012 R2

Outils de visualisation : Power BI, Excel, MATPLOTLIB

Outils d'analyse de données : Pandas, Power Query, Talend

Gestion de projet : Agile SCRUM

Environnements de travail:

- Programmation: Python, Php 7, DAX, Django, Laravel 8, Symphony Flutter, Javascript, Ajax, HTML5, CSS, SQL
- Outils: VsCode, Sublime text, Laragon, Trello, GIT, JIRA, Spyder, Jupyter, PhpStorm, Netbeans

Compétences transversales : Gestion des équipes, Gestion des projets

EXPERIENCES PROFESSIONNELLES

MARS 2021-SEPTEMBRE 2022, Développeur d'application, Agence Vendor and Marketing, entité du groupe JMJ Africa

Projet SPIDELI ; Développer une plateforme mobile de l'offre et de la demande qui regroupe trois secteurs d'actions :

- 1. Secteur des services à la personne
- ✓ Livraison de repas et de courses à domicile
- ✓ Collecte et livraison à domicile de linge repassé
- 2. Secteur de l'agro-alimentaire
- 3. Secteur de la logistique et du transport

Dans ce projet nous étions 05 ingénieur IT, j'ai travaillé sur la partie logistique et transport où j'avais pour mission :

- D'utiliser UML pour créer le diagramme de cas d'utilisation, le diagramme d'activité, le diagramme de séquence et le diagramme de classe sur Power Design ;
- De créer l'API REST sur Symphony et de représenter les données au format JSON :

- Ecrire les codes sources des différents contrôleurs en tenant compte du cahier de charge fonctionnel;
- Définir les routes aux APIs ;
- Installer l'outil Postman afin de tester les APIs créées avant leur consommation ;
- Assister le développeur mobile pendant les appels de l'API.

Lien vers Playstore : https://play.google.com/store/apps/details?id=com.spideli.customer Environnements technologiques :

- o UML
- o Power Design
- o Php 7
- Symphony
- o Postman

Projet Odoo13; Création du bulletin de paie sur Odoo13. Ce projet consistait à installer sur Odoo13 les module de paie et de créer le bulletin de paie en prenant en compte les formules établies par le groupe JMJ.

Dans ce projet nous étions 02 ingénieur IT, j'avais pour mission :

- Prendre en main Odoo13 ;
- D'installer le module de paie ;
- Configurer le module de paie ;
- Ecrire les formules prises en compte dans le bulletin de paie avec du code Python et les intégrer dans Odoo13.

Environnements technologiques:

- o Python
- o Odoo13
- Module de paie Odoo13

Projet V&M BI ; Créer des tableaux de bord afin d'assister l'équipe marketing à faire leur prospection auprès des banques.

Dans ce projet, j'avais pour mission :

- De récupérer les données collectées aux format xlsx par l'équipe chargée de la veille
- Charger les données collectées dans Power Query ;
- Modifier le type de données ;
- Filtrer les données ;
- Renommer les colonnes ;
- Modéliser les données sur PowerBI :
- Créer les colonnes calculées et les mesures avec le code DAX ;
- Créer les mesures temporelles avec la fonctionnalité Time Intelligence ;
- Créer le tableau de bord avec les différents graphiques organisés suivant la structure de lecture en « z ».

Environnements technologiques:

- Power Query
- o Power BI
- o DAX

FEVRIER 2019 - AOÛT 2020, Responsable IT, IPSOS CAMEROUN, succursale du groupe IPSOS

Projet Application de gestion des cotations ; Accélérer la gestion des cotations des études CATI grâce à une application WEB

Dans ce projet, j'avais pour mission :

- D'utiliser UML pour créer le diagramme de cas d'utilisation, le diagramme d'activité, le diagramme de séquence et le diagramme de classe ;
- Mettre en place le cahier de charge fonctionnel ;
- De créer la base de données et l'hébergée sur le serveur MySQL;
- Modéliser les vues dans le logiciel Pandas Suite ;
- Utiliser le Framework Django pour développer rapidement les fonctionnalités de l'application
- Mettre l'application en production sur un serveur local.

Référence: Joseph N'dri | CATI Manager | +225 49 21 23 68 (Available on WhatsApp)

Environnements technologiques:

- o Python
- o Django
- o Pandas Suite
- MySQL

Projet bmipsoscameroun ; Créer un tableau de bord qui devait permettre à l'équipe CLIENT SERVICE d'avoir une visibilité en temps réel des données collectées sur le terrain par les enquêteurs.

Dans ce projet, j'avais pour mission :

- De récupérer les données aux format xlsx de l'application iField utilisée par les enquêteurs ;
- Charger les données collectées dans Power Query ;
- Modifier le type de données ;
- Filtrer les données :
- Renommer les colonnes ;
- Modéliser les données sur PowerBI;
- Créer les colonnes calculées et les mesures avec le code DAX ;
- Créer les mesures temporelles avec la fonctionnalité Time Intelligence ;
- Créer le tableau de bord avec les différents graphiques organisés suivant la structure de lecture en « z ».

Référence : Arnauld Zeufack | Client Service Manager | +237 670 55 22 21

Environnements technologiques:

- Power Query
- o Power BI
- DAX
- o Windows 10

SEPTEMBRE 2017 - AVRIL 2018, Stagiaire Développeur IT, MEGASOFT SARL

Former en tant que Testeur JAVA, j'avais pour mission :

- D'écrire les scénarios de test ;
- Déceler les anomalies au fil du parcours du logiciel en opérant des vérifications précises sur les fonctionnalités, qui sont au préalable listé dans le cahier des charges ;
- Mettre sur pied un planning de diagnostic des fonctionnalités, le suivre et le rendre accessible à l'équipe de développement ;
- D'utiliser JUnit pour les tests unitaires :
- Veiller à ce que les modifications soient bien effectuées selon le cahier des charges ;
- D'écrire un rapport de test.

Administrateur de l'ERP MDAL, dans cette fonction, j'avais pour mission de :

- Créer les comptes utilisateurs ;
- Restreindre les accès aux utilisateurs ;
- Paramétrer les environnements de développement au profit de l'équipe des développeurs :
- Gérer les tickets d'interventions technique.

Référence: Williams FOTSING | Responsable | +237 693 73 77 82 (Disponible sur WhatsApp) **Environnements technologiques**:

- o Java
- o JUnit

2018: PROJETS ACADEMIQUE

Réalisations:

Projet BI, il s'agissait de mettre en place une architecture de BI pour une entreprise X. Nous étions une équipe de 4 ingénieurs dans ce projet.

J'ai eu comme activité la configuration de l'ETL Talend pour l'extraction des données de divers sources (Applications, ERP et CRM hébergées sous Oracle) pour le Data Warehouse sous MongoDB.

Environnements technologiques:

- o ETL Talend
- o Mongo DB

Projet administration base de données Oracle. Mes missions étaient les suivantes :

- Prise en main de l'architecture de la base de données Oracle 12c ;
- Installation de la base de données Oracle 12c;
- Configuration des mots de passes utilisateurs.

Environnements technologiques:

o Oracle 12C

FORMATION

2019 – Diplôme d'ingénieur en management des systèmes d'informations (RNCP niveau 1) – CESI EXIA

CERTIFICATIONS

Python (PCEP) OpenEDG Certification Verification Service (OCVS) test

SpenEDGsCertification/Servicent-of-(DCMS)ptestinent/course/b35e7a1201f36bb86e7b0a7ee601c3d520b8946f TOIEC

OpenEDG Certification Verification Service

(DANGUASES

Français (Courant)

Anglais (Intermédiaire)